臺灣新竹地方法院刑事裁定
110年度聲字第953號
聲  請  人
即  被  告  賴逸松





選任辯護人  張堂歆律師
上列聲請人即被告因妨害性自主案件（本院110年度侵訴字第28 
號），聲請具保停止羈押，本院裁定如下：
    主  文
聲請駁回。
    理  由
一、按被告及得為其輔佐人之人或辯護人，得隨時具保聲請停止
    羈押，刑事訴訟法第110條第1項定有明文，而法院究應否准
    許被告所為具保停止羈押之聲請，首應審酌法院當初羈押被
    告之理由是否繼續存在，故本院應就當初依刑事訴訟法第10
    1條第1項第1款、第2款、同法第101條之1第1項第4款規定對
    被告執行羈押之原因是否仍存在予以審酌；次則應檢視被告
    之聲請是否符合刑事訴訟法第114條不得駁回其聲請之情形
    ，即所犯最重本刑為3年以下有期徒刑、拘役、或專科罰金
    之罪者，但累犯、有犯罪之習慣、假釋中更犯罪或依第101
    條之1第1項羈押者，不在此限；懷胎5月以上或生產後2月未
    滿者；現罹疾病，非保外治療顯難痊癒者，為之論斷；抑有
    進者，為了不礙程序保障之目標，在被告為具保停止羈押之
    聲請時，參酌刑事訴訟法第101條之2「被告經法官訊問後，
    雖有第101條第1項或第101條之1第1項各款所定情形之一而
    無羈押之必要者，得逕命具保、責付或限制住居」規定之精
    神，法院應就有無羈押被告之必要性為斟酌。而所謂執行羈
    押之必要與否，或執行羈押後有無繼續羈押之必要，自許由
    法院按照訴訟進行程度及其他一切情事，而為認定；聲請停
    止羈押，除有刑事訴訟法第114條各款所列情形之一，不得
    駁回者外，准許與否，該管法院有自由裁量之權，衡非被告
    所得強求。
二、聲請人即被告甲○○（下稱被告）聲請意旨略以：被告因110
    年度侵訴字第28號妨害性自主案件現為法院羈押中，今天被
    告如果有做出對被害人不起的事情，被告沒有資格提出停止
    羈押之聲請，但監視錄影畫面已經一清二楚顯示被告沒刀，
    也沒有碰到她一根汗毛，被告是觀音弟子，不會說謊，沒有
    錄音的部分，被告也已經坦承最嚴重的兩句話，只能怪自己
    嘴賤，也對那女孩感到抱歉，那天被告如果沒跟她搭訕，今
    天就不會讓有心人弄得如此下場，而被告母親年邁，時常發
    布病危通知，被告大哥為重度精神病患，三餐不濟，又時常
    在外喝酒被人欺負，兩人都是被告在幫忙賺錢扶養，不知現
    今是生是死？被告絕不會逃跑，如果被告將來逃跑，願處以
    最嚴厲之罪，但被告沒錢交保，請求本院准以責付、限制住
    居而停止羈押等語。
三、經查：
  ㈠被告因妨害性自主案件，經檢察官提起公訴，於民國110年5
    月11日繫屬本院，本院於同日訊問被告後，認被告涉犯強制
    性交未遂罪、恐嚇危害安全罪嫌，均犯嫌重大，再被告自承
    先前居住在網咖，於案發後又於更換服裝隨即搭車前往臺中
    ，是有事實足認被告有逃亡、滅證之虞；此外，被告前亦有
    因恐嚇案件經法院判刑之紀錄，而本案復係隨機恐嚇被害人
    ，則同有事實足認其有反覆實施恐嚇犯行之虞，是其有刑事
    訴訟法第101條第1項第1款、第2款及同法第101條之1第1項
    第4款羈押原因，為保全程序之進行並避免再犯，認有羈押
    之必要，而於110年5月11日執行其羈押，又因其上開各該羈
    押原因繼續存在，本院乃於同年7月29日以110年度侵訴字第
    28號裁定自110年8月11日起延長羈押2月在案。
  ㈡茲被告於本院調查、準備程序中僅坦承曾向被害人為部分恐
    嚇及性騷擾言語，惟矢口否認有何強制性交未遂犯行，惟此
    業經被害人於警詢、偵查中證述明確，復有被害人提出案發
    當下與其母之對話紀錄、各該監視錄影翻拍畫面、監視錄影
    光碟等在卷可稽，足認被告涉犯上開強制性交未遂、恐嚇罪
    嫌，均犯嫌重大；再被告警詢中自承：我沒有回苗栗住處，
    實際上都住在嘉義或雲林的工地，工地在哪我就去那邊住，
    我是在110年3月25日中午坐火車來新竹市的，我是來找欠我
    錢的人，但是我沒有找到，之後就留在新竹市中華路的網咖
    休息等語（見偵卷第14頁背面至第15頁），是其先前並無固
    定住所，並參諸其於本案否認犯行之態度，及坦承偵查中曾
    為求交保而為不利於己之供述，加以被告於案發後，隨即更
    換自己案發時所著之服裝，搭車前往臺中等節，實有事實足
    認其有逃亡、滅證之虞，另被告前於109年因恐嚇危害安全
    案件，經臺灣嘉義地方法院以110年度嘉簡字第279號判決拘
    役50日在案，且本案被告亦係在新竹火車站隨機選擇被害人
    為之，故同有事實足認其有反覆實施同一恐嚇犯嫌之虞，是
    本院認上開刑事訴訟法刑事訴訟法第101條第1項第1款、第2
    款及同法第101條之1第1項第4款羈押原因依然存在。
  ㈢又，被告並未符合刑事訴訟法第114 條不得駁回其聲請之情
    形，且本院衡酌被告涉案情節非微，對社會秩序、公共利益
    之影響甚鉅，再考量國家刑事司法權之有效行使及被告人身
    自由之私益及防禦權受限制之程度，認本案尚無法以具保、
    責付、限制住居等對被告自由權利侵害較輕微之強制處分措
    施替代，是認對被告採此拘束人身自由措施，仍屬相當而必
    要之手段，並無不符比例原則之情形。從而，本院予以羈押
    ，應屬有據。
  ㈣此外，被告之聲請意旨中雖表示擔憂母親之身體狀況及其兄
    長之經濟狀況等，而以此為由聲請停止羈押云云，然此並非
    羈押與否之法定要件，自非本院所得審酌，是被告據此聲請
    ，要非可採，附此敘明。
四、綜上，本件被告所犯強制性交未遂、恐嚇危害安全部分，均
    犯嫌重大，且有事實足認被告有逃亡、滅證及反覆實施同一
    恐嚇犯行之虞，並衡諸上開各情，認仍有對被告繼續羈押之
    必要，且尚難以具保手段或其他處分加以替代。從而，聲請
    人聲請具保停止羈押，並無理由，應予駁回。
五、據上論斷，應依刑事訴訟法第220 條，裁定如主文。
中　　華　　民　　國　　110 　年　　7 　　月　　29　　日
                  刑事第二庭    審判長法  官  楊數盈  
                                      法  官  崔恩寧
                                      法  官  江宜穎
以上正本證明與原本無異。
如不服本裁定，應於裁定送達後5日內向本院提出抗告狀。
中　　華　　民　　國　　110 　年　　7 　　月　　29　　日
                                      書記官  林欣緣